【裁判字號】    99,簡上,270
【裁判日期】    991208
【裁判案由】    清償借款
【裁判全文】
臺灣臺中地方法院民事判決  99年度簡上字第270號
上  訴  人  林玉
訴訟代理人  林玉彬
被上訴人    台中商業銀行股份有限公司
法定代理人  黃秀男
訴訟代理人  林宥宏
            林峻毅
            陳意宗
上列當事人間請求清償借款事件，上訴人對於中華民國99年7月
14日本院台中簡易庭99年度中簡字第1202號第一審判決提起上訴
，本院於99年12月1日言詞辯論終結，判決如下：
    主    文
上訴駁回。
第二審訴訟費用由上訴人負擔。
    事實及理由
一、本件被上訴人主張：訴外人林玉彬於民國94年4月15日向伊
    申請領用現金卡，嗣積欠現金卡債務新台幣(下同)23萬5千
    元未償，乃於95年8月29日邀同上訴人為連帶保證人，向伊
    申請理債還款計畫之金好貸借款，借用同額款項以償還所欠
    現金卡債務，約定按年息8.99%計付利息，借款期限至100
    年9月5日，以本息平均攤還，如有一期不履行視為全部到期
    ，逾期在6個月以內者，按上開利率10%；逾期6個月以上者
    ，按上開利率20%加付違約金。詎林玉彬自95年10月17日起
    即未依約繳付本息，計尚欠尹231,884元未償。求為命上訴
    人如數給付，及自95年10月17日起至清償日止，按年息
    8.99% 計算利息，自95年11月18日起至清償日止，逾期在6
    個月以內者，按上開利率10%；逾期6個月以上者，按上開利
    率20% 加付違約金之判決。
二、上訴人則以：伊簽立系爭借款申請書時，不知係作連保證人
    ，嗣經林玉彬告知後，曾詢問被上訴人如何撤銷連帶保證要
    約，被上訴人之承辦人告以，日後如有爭議，只會針對林玉
    彬，與伊無涉。被上訴人未向伊對保或通知核貸，未為任何
    承諾之意思表示，且該申請書未記載借款金額及利息、違約
    金等保證範圍，於契約必要之點意思表示未合致，保證契約
    自未成立等語，資為抗辯。
三、被上訴人就其主張之事實，已據提出現金卡申請書、契約書
    、金好貸理債還款計畫申請書及契約條款及交易明細查詢等
    件為證，上訴人對上開書件之真正，並不爭執，自屬真實。
    上訴人係於系爭借款申請書「連帶保證人簽名」欄簽名，其
    辯稱：不知係作林玉彬之連帶保證人云云，不足採信。其又
    謂：被上訴人之職員告知只會對林玉彬請求，與伊無涉等語
    ，為被上訴人所否認，上訴人不能舉證證明，亦非可採。系
    爭借款申請書載明借款金額同本借款撥貸日之未清償財吉寶
    卡全部貸放餘額，以年利率8.99%固定計息，借款期間5年，
    以本息平均攤還，原財吉寶申請書中之全部內容，均視為本
    借款契約之一部分等，於消費借貸契約必要之點，尚無欠缺
    ，如經被上訴人承諾並交付借款，該契約即屬成立生效。按
    依習慣或依其事件之性質，承諾無須通知者，在相當時期內
    ，有可認為承諾之事實時，其契約為成立，民法第161條第1
    項定有明文。林玉彬與上訴人係於95年8月29日共同立具系
    爭借款申請書，被上訴人同意核貸，於同年9月5日撥款23萬
    5千元轉入林玉彬之帳戶，並通知林玉彬，有對帳單可稽。
    被上訴人雖未向上訴人對保或另為同意貸款之意思表示，惟
    依此事實，仍應認其意思實現，契約為成立，上訴人就系爭
    借款應負連帶保證責任。從而，被上訴人請求上訴人給付伊
    231,884元及利息、違約金，洵屬正當，應予准許。原審為
    被上訴人勝訴之判決，核無不洽。上訴論旨，指摘原判決不
    當，求予廢棄，非有理由。
四、據上論結，本件上訴為無理由。依民事訴訟法第436條之1第
    3項、第449條第1項、第78條，判決如主文。
中    華    民    國    99    年    12    月    8     日
                  民事第六庭  審判長法  官  李彥文
                                    法  官  黃文進
                                    法  官  黃佳琪
正本係照原本作成。
不得上訴。
中    華    民    國    99    年    12    月    10    日
                                    書記官

司法院資訊處製作；財團法人民間司法改革基金會備份。
